最高法院刑事判決　　　　　　　　　 110年度台上字第5911號
上　訴　人　林○○（代號AW000-A109086）

上列上訴人因誣告案件，不服臺灣高等法院中華民國110年5月 5
日第二審判決（110年度上訴字第607號，起訴案號：臺灣臺北地
方檢察署109年度偵字第16632號），提起上訴，本院判決如下：
    主  文
上訴駁回。
    理  由
一、按刑事訴訟法第377 條規定，上訴於第三審法院，非以判決
    違背法令為理由，不得為之。是提起第三審上訴，應以原判
    決違背法令為理由，係屬法定要件，且必須依據卷內訴訟資
    料為具體之指摘，並足據以辨認原判決已具備違背法令之形
    式者，始屬相當。本件原審綜合全案證據資料，本於事實審
    法院之推理作用，認定上訴人林○○（名字詳卷）有如原判
    決事實欄一之（一）至（三）所載之誣告告訴人甲○○（名
    字詳卷）對之為強制性交、持其偽造之準私文書向臺灣臺北
    地方檢察署遞狀而行使之、及於該署應訊時為虛偽證述之誣
    告、行使偽造準私文書、偽證犯行，因而撤銷第一審所為科
    刑判決，改判仍依想像競合關係，從一重論上訴人以誣告罪
    ，量處有期徒刑8 月，已詳述其憑以認定之證據及理由，核
    其所為之論斷，俱有卷存證據資料可資覆按，從形式上觀察
    ，原判決尚無足以影響其判決結果之違背法令情形存在。
二、按刑之量定，屬法院得依職權自由裁量之事項，苟於量刑時
    ，已以行為人之責任為基礎，並斟酌刑法第57條各款所列一
    切情狀，在法定刑度之內予以裁量，又未濫用其職權，所量
    之刑亦無違公平、比例、罪刑相當等原則者，即不得遽指為
    違法。原判決於量刑時已以上訴人行為之責任為基礎，並審
    酌其犯罪情節、動機、目的，其使國家偵查機關無端發動偵
    查，耗費訴訟資源，並使無辜之告訴人遭受刑事訴追，徒增
    訟累所生之危險及損害程度非輕、上訴人之身心狀況、犯後
    態度、其自述之智識程度、生活狀況，及告訴人、告訴代理
    人就量刑所表示之意見等刑法第57條各款所列一切情狀，量
    處有期徒刑8 月（見原判決第10至11頁），核未逾法定刑度
    之範圍（即法律之外部性界限），與比例、公平、罪刑相當
    原則（即法律之內部性界限）無違，亦無濫用其裁量職權之
    情形，自無違法可言。上訴意旨僅略以：伊精神病纏身，有
    幻聽、幻覺之症狀，因有先天性四肢障礙，需要別人照顧，
    若入監服刑將無法生存，且伊之阿嬤亦需要人陪伴照顧等語
    。並非依據卷內資料具體指摘原判決究有如何違背法令之情
    形，顯不足據以辨認原判決已具備違背法令之形式。揆諸首
    揭說明，其上訴為違背法律上之程式，應予駁回。
據上論結，應依刑事訴訟法第395條前段，判決如主文。
中    華    民    國   110    年    10    月    28    日
                  刑事第四庭審判長法  官  林  立  華  
                                  法  官  謝  靜  恒  
                                  法  官  林  瑞  斌  
                                  法  官  李  麗  珠  
                                  法  官  王  敏  慧  
本件正本證明與原本無異
                                  書記官
中    華    民    國   110    年    11    月    3     日